【裁判字號】    95,上易,304
【裁判日期】    950621
【裁判案由】    竊盜
【裁判全文】
臺灣高等法院高雄分院刑事判決         95年度上易字第304號
上  訴  人  臺灣屏東地方法院檢察署檢察官
被      告  甲○○
上列上訴人因被告竊盜案件，不服臺灣屏東地方法院94年度易字
第690 號中華民國95年3 月23日第一審判決（起訴案號：臺灣屏
東地方法院檢察署94年度偵字第5865號；併辦案號：同署95年度
偵字第203 號），提起上訴，及移送併辦（案號：同署95年度偵
字第2131、2706號），本院判決如下：
    主  文
原判決撤銷。
甲○○共同連續攜帶兇器竊盜，處有期徒刑拾月。扣案之白色棉
質手套壹雙、螺絲起子壹支，均沒收。
    事  實
一、甲○○基於意圖為自己不法所有之概括犯意，連續為下列竊
    盜犯行：
  (一)於民國94年12月6 日下午1 時許，騎乘其妹黃秀鳳所有、車
    牌號碼FCH-037 號重型機車行經屏東縣萬丹鄉○○路108 號
    前，見蔡光燦所有之農用動力噴霧器1 具置於上址旁未上鎖
    之車庫內，竟徒手加以竊取，得手後即離開現場，並將上開
    農用動力噴霧器交予真實姓名不詳、綽號「阿奇」之男子載
    運離去，嗣甲○○又回到現場時，為蔡光燦發覺報警而當場
    查獲。
  (二)復承前概括犯意，與其兄黃振綿基於意圖為自己不法所有之
    犯意聯絡，於94年12月27日上午7 時30分許，由甲○○騎乘
    前開機車搭載黃振綿，行經張家誠位於屏東縣萬丹鄉四維村
    高田仔69號之車庫前，見車庫大門未關，竟將機車駛入該車
    庫內，而由黃振綿手戴其所有之白色棉質手套，徒手搬動張
    家誠所有之電焊機1 台欲竊取之，惟黃振綿於著手搬動時即
    為返家之張家誠發現，黃振綿隨即放下該電焊機而未遂，甲
    ○○則徒步逃離現場，但仍被張家誠追趕逮捕並報警查獲，
    經警扣得上開白色棉質手套1 雙。
  (三)復承前概括犯意，與莊順義基於意圖為自己不法所有之犯意
    聯絡，於95年3 月23日上午4 時許，由甲○○騎乘前揭機車
    搭載莊順義，行經屏東市歸義巷回收廠旁，見黃啟進所有車
    牌Z3-6901 號自小貨車停放該處，竟起貪念，由莊順義手持
    所有客觀上足以對人之生命、身體造成危害之螺絲起子1 支
    ，開啟該自小貨車電門而竊取之，甲○○則在旁把風，得手
    後，2 人駕駛上開竊得之自小貨車於同日下午6 時45分許，
    行經屏東市○○街伯大尼育幼院前，見警盤查，即加速逃逸
    ，而為警於屏東市信和里泰和16號前查獲，並扣得上開莊順
    義所有供行竊用之螺絲起子1 支。
  (四)復承前概括犯意，與曹昌榮、黃振綿結夥3 人基於意圖為自
    己不法所有之犯意聯絡，於95年4 月25日11時許，由曹昌榮
    駕駛車號VG-8328 號自小貨車，搭載甲○○、黃振綿至屏東
    縣竹田鄉○○段225 地號土地李吉田經營之養鴨場，由曹昌
    榮、甲○○下車扳開鐵絲網進入養鴨場內，竊取菱形鐵絲網
    5 綑、鋁管32支（各重約100 公斤、30公斤），黃振綿在外
    把風，得手後，欲將之載往屏東縣萬丹鄉○○路426 號三珈
    企業社變賣之際，當場為警查獲。
二、案經屏東縣警察局屏東分局報請臺灣屏東地方法院檢察署檢
    察官偵查起訴及移送併辦。
    理  由
一、本件被告甲○○（下稱被告）所為係犯死刑、無期徒刑、最
    輕本刑為3 年以上有期徒刑以外之罪，其於本院審理時就被
    訴事實為有罪之陳述，經審判長告知簡式審判程序之旨，並
    聽取公訴人、被告之意見後，裁定適用簡式審判程序，先予
    敘明。
二、上開犯罪事實，業據被告於本院審理時坦承不諱，並經被害
    人蔡光燦、張家誠、黃啟進、李吉田指述被竊情節屬實，另
    事實(二)、(三)、(四)所示竊盜過程，亦經共犯黃振綿、莊順義、
    曹昌榮陳述明確，互核其等供述情節相符，並有現場照片共
    計27張、贓物認領保管單共3 紙、搜索扣押筆錄3 份在卷可
    稽。證人即共犯黃振棉於原審證稱：伊沒有向被告說去那裡
    做何事，被告也沒有問伊之語；證人即共犯莊順義於偵訊時
    陳稱：被告不知道伊去竊車云云，經核與被告於本院所為自
    白不符，要屬迴護被告之詞，不足信採。本件事證明確，被
    告所為前揭竊盜犯行，均堪認定。
三、核被告所為事實(一)部分均係犯刑法第320 條第1 項之竊盜罪
    ；事實(三)部分係犯同法第321 條第1 項第3 款之攜帶兇器竊
    盜罪；事實(四)部分係犯同法第321 條第1 項第4 款之結夥三
    人竊盜事實(二)部分則是犯同法第320 條第3 項、第1 項之竊
    盜未遂罪。移送併辦意旨雖認被告所為事實(二)之犯行業已既
    遂，惟查被害人張家誠發現被告及黃振綿時，黃振綿僅正在
    搬動被害人之電焊機，並未將該電焊機搬至機車上或搬出車
    庫外，業如前述，是被告與黃振綿均尚未將該電焊機移入於
    自己實力支配之下，即未將他人財物移歸自己所持，自應僅
    依竊盜未遂罪處斷，僅此敘明。被告與黃振綿就事實(二)部分
    之犯行；被告與莊順義救事實(三)部分之犯行；被告與黃振綿
    、曹昌榮就事實(四)部分之犯行，各有犯意聯絡及行為分擔，
    為共同正犯。被告先後所犯竊盜既遂、未遂及加重竊盜之犯
    行，時間緊接，所犯基本構成要件相同之罪名，顯係基於概
    括犯意反覆為之，應依連續犯之規定，論以情節較重之攜帶
    兇器竊盜罪一罪，並加重其刑。公訴人雖僅就被告犯罪事實
    (一)部分之犯行起訴，惟因被告所犯事實(二)、(三)、(四)部分之犯
    行與前開已起訴之犯罪事實間，具連續犯之裁判上一罪關係
    ，應為本案起訴效力所及，本院自應一併予以審理，併此敘
    明。
四、原審據以論處被告罪刑，固非無見。惟查：原判決就被告所
    犯事實(三)、(四)部分之竊盜犯行未及審理，容有未恰。檢察官
    以此事由上訴，指摘原判決不當，並移請併案審理，為有理
    由，自應由本院將原判決撤銷改判。審酌被告素行不佳，且
    尚值青壯年，不思努力工作，好逸惡勞，因一己貪念，造成
    他人財產損失，且犯後未能完全坦承犯行，未見具體悔意，
    惟所造成損害非鉅等一切情狀，量處如主文所示之刑。扣案
    之白色棉質手套1 雙，為共犯黃振綿所有用以行竊之物；另
    扣案之螺絲起子1 支為共犯莊順義所有供行竊所用之物，業
    已分據黃振綿、莊順義供明在卷，爰依刑法第38條第1 項第
    2 款之規定宣告沒收。
據上論結，應依刑事訴訟法第369 條第1 項前段、第364 條、第
299 條第1 項前段，刑法第28條、第56條、第321 條第1 項第3
款、第38條第1 項第2 款，判決如主文。
本案經檢察官羅建勛到庭執行職務。
中    華    民    國    95    年    6     月    21    日
                  刑事第七庭    審判長法  官   莊飛宗
                                      法  官   曾逸誠
                                      法  官   黃三友
以上正本證明與原本無異。
不得上訴。
中    華    民    國    95    年    6     月    22    日
                                      書記官   黃玉珠
附錄本件判決論罪科刑法條：
刑法第321條第1項
犯竊盜罪而有左列情形之一者，處6 月以上、5 年以下有期徒刑
：
一  於夜間侵入住宅或有人居住之建築物、船艦或隱匿其內而犯
    之者。
二  毀越門扇、牆垣或其他安全設備而犯之者。
三  攜帶兇器而犯之者。
四  結夥三人以上而犯之者。
五  乘火災、水災或其他災害之際而犯之者。
六  在車站或埠頭而犯之者。


司法院資訊處製作；財團法人民間司法改革基金會備份。
